SANDRA C M. DE CASTRO SOUZA Rua Aibi, 88 - Apto 101 Alto da Lapa – 05054-0101 São Paulo / SP 45 anos - Casada – 01 filho

sandra.malgarise@gmail.com (11) 98214-8852

Formação Acadêmica

- Pós graduação em Psicopedagogia Faculdades Integ Campos Salles Formação em /2018.
- Curso Introdução à Terapia Cognitivo-Comportamental de BECK CETCC Nov/2017.
- Curso de **Psicomotricidade na Escola ISPE-GAE-OIPR** Formação em Junho/2017.
- Pós graduação em Administração de Recursos Humanos FAAP 2010.
- Curso de Especialização em Psicologia Hospitalar CEPPS 2007.
- Graduada em Psicologia, UNG, conclusão em 2005.

Objetivo

Atendimento Psicológico clinico com Psicopedagogia e Psicomotricidade. Abordagem Terapia Cognitiva comportamental

Resumo Profissional

CRP ativo - 06/87735 - Formação em Psicologia, Pós graduação em Psicopedagogia – Faculdades Integ Campos Salles – Formação em /2018 e Curso de Psicomotricidade na Escola – ISPE-GAE-OIPR – Formação em Junho/2017. Curso de introdução à Psicologia Cognitiva Comportamental e Especialização em Psicologia Hospitalar.

Experiências Profissionais:

Atuais -

- Consultório Particular Atendimento Psicológico clinico com Psicopedagogia e Psicomotricidade. Atendimento também domiciliar.
- CASA DO BRINCAR Temporário

08 Nov 2016 até 16 Mar 2017 – Atendimento (atividades voltadas para crianças de 0 a 06 anos, e Atendimento e divulgação dos trabalhos que a Casa oferece).

Anteriores -

- Lumine Soluções em Shopping Centers Planejamento, comercialização e administração de Shopping Centers.
 - 09 Abril 2014 a 01 Março 2016 Coordenadora de Recursos Humanos
- Iguatemi Empresa de Shopping Center Shopping JK Iguatemi
 Outubro 2011 a Dezembro 2013 Coordenadora de Recursos Humanos

- Shopping Villa-Lobos Administração Shopping Center
 Julho 2007 a Outubro 2011 Analista de Recursos Humanos Sênior
- Internacional Guarulhos Shopping Center Ltda
 Agosto 2004 a Novembro 2005 Assistente ADM de Pessoal
- Cobrascal Indústria de Cal Ltda
 Julho 2002 a Julho 2004 Auxiliar de Recursos Humanos
- General Cinema do Brasil Ltda -Julho 2000 a Julho 2001 - Gerente Trainee Operacional / Recursos Humanos
- Companhia Vale do Rio Doce Projeto Carajás PA
 Agosto 1988 a Julho 1989 Menor aprendiz e Estagiária RH

Cursos complementares

Recrutamento e Seleção por competência – Scelta RH 2013 Técnicas de Apresentação em Treinamento – Instituto Pieron 2009 16 hs Curso de Recrutamento e Seleção – SENAC 16 hs Curso de Consultoria Interna de RH – SENAC Auxiliar de Administração de Pessoal – SENAC -120 hs

Informática

Oracle, CSC, Wiseit, Sistema de Folha RM Labore e SAP, Sistema de Ponto Eletrônico RB tempo. Apresentações em PowerPoint, Excel.